【裁判字號】    89,易,909
【裁判日期】    890529
【裁判案由】    毒品危害防制條例
【裁判全文】
臺灣板橋地方法院刑事判決                          八十九年度易字第九０九號
    公  訴  人  臺灣板橋地方法院檢察署檢察官
    被      告  甲○○
右列被告因違反毒品危害防害條例案件，經檢察官提起公訴（八十八年度毒偵字第三
三九六號），本院判決如左：
    主  文
甲○○連續施用第二級毒品，累犯，處有期徒刑捌月；扣案如附表編號一號所示之物
沒收銷燬之，如附表編號二、三、四號所示之物均沒收；又施用第一級毒品，累犯，
處有期徒刑柒月，扣案如附表五、六所示之物均沒收銷燬之，如附表編號七所示之物
沒收。應執行有期徒刑壹年，扣案如附表編號一、五、六號所示之物均沒收銷燬之，
如附表編號二、三、四、七號所示之物均沒收。
    事  實
一、甲○○曾於民國（下同）八十七年間，因違反麻醉藥品管理條例案件，經本院以
    八十六年度易字第八四四九號刑事判決判處有期徒刑七月，上訴後，於八十七年
    四月二十日經臺灣高等法院以八十七年度上易字第一五０九號判決駁回上訴，同
    日確定，於八十八年七月一日縮短刑期執行完畢，仍不知悔改，復於八十七年間
    ，因施用第二級毒品，而違反毒品危害防制條例案件，經臺灣桃園地方法院以八
    十七年度毒聲字第九九三號（起訴書誤載為八十七年度聲觀字第七一０號）裁定
    送觀察、勒戒後，認無繼續施用毒品之傾向，由臺灣桃園地方法院檢察署檢察官
    於八十八年二月十日以八十七年度偵緝字第四九六號為不起訴處分確定。嗣甲○
    ○又基於施用第二級毒品安非他命之概括犯意，自八十八年十一月底起至同年十
    二月十三日止，在其臺北縣鶯歌鎮○○○路一號之住處，以將第二級毒品安非他
    命置於鋁鉑吸食器內，以火燒烤產生煙霧，再以口鼻吸入體內之方式，連續施用
    第二級毒品安非他命多次（約二天施用一次）。另基於施用第一級毒品海洛因之
    犯意（起訴書誤載為基於概括之犯意），於八十八年十二月十四日上午五時許，
    在上址住處，以將第一級毒品海洛因摻入香煙內再點燃吸用之方式，施用第一級
    毒品海洛因一次。嗣於八十八年十二月十四日下午七時三十分許，在上址為警查
    獲，並扣得如附表所示之物品。甲○○於八十八年十二月十五日經本院以八十八
    年度毒聲字第七九八０號裁定送觀察、勒戒結果，認其有繼續施用毒品傾向，經
    本院於八十九年一月十一日以八十九年度毒聲字第一五三號裁定令入戒治處所施
    以強制戒治一年，現在臺灣宜蘭戒治所強制戒治中。
三、案經臺北市政府警察局中山分局移請臺灣板橋地方法院檢察署檢察官偵查起訴。
    理  由
一、右揭事實，迭據被告甲○○於警偵訊中（見偵查卷第七頁背面、第八頁、第三十
    五頁背面）及本院審理時坦承不諱（見本院八十九年五月十五日審判筆錄），且
    被告於為警查獲後，經警採其尿液送檢驗結果，其尿液確呈第二級毒品安非他命
    陽性反應，此有臺北市立療養院煙毒尿液檢驗報告書一紙附於偵查卷宗可據（見
    偵查卷第七十八頁），另有如附表所示之物品扣案可資佐證，且其中附表編號六
    所示之白色粉末八包（驗餘合計淨重十一．五九公克），經送請法務部調查局鑑
    驗結果，確認均係第一級毒品海洛因無訛，有法務部調查局八十九年一月十七日
    （八九）陸第00000000號鑑定通知書一紙附卷可稽。又被告曾於八十七
    年間，因違反毒品危害防制條例案件，經臺灣桃園地方院以八十七年度毒聲字第
    九九三號，裁定送觀察、勒戒後，已無繼續施用毒品之傾向，復經臺灣桃園地方
    法院檢察署檢察官於八十八年二月十日以八十七年度偵緝字第四九六號，處分不
    起訴確定，本次被告施用第一、二級毒品犯行復經本院以八十八年度毒聲字第七
    九八０號裁定送觀察、勒戒後，認有繼續施用毒品傾向，嗣經本院以八十九年度
    毒聲字一五三號裁定令入強制戒治處所強制戒治一年等情，有被告之臺灣高等法
    院檢察署刑案紀錄簡覆表、臺灣桃園地方院以八十七年度毒聲字第九九三號裁定
    、臺灣桃園地方法院檢察署檢八十七年度偵緝字第四九六號不起訴處分書、本院
    八十八年度毒聲字第七八九０號裁定書、台灣臺北看守所附設勒戒處所有無繼續
    施用傾向證明書、本院八十九年度毒聲字一五三號裁定書各一份在卷可參。本件
    事證明確，被告施用第一級、第二級毒品之犯行，均堪認定。
二、核被告甲○○所為，係犯毒品危害防制條例第十條第一項之施用第一級毒品罪及
    同條第二項之施用第二級毒品罪。其施用第一級、第二級毒品前後之持有第一級
    、第二級毒品行為，應分別為其施用第一級、第二級毒品之高度行為所吸收，均
    不另論罪。又起訴書犯罪事實欄業已敘及被告施用第一級毒品之事實，應認業已
    起訴，起訴書證據並所犯法條欄內漏未記載毒品危害防制條例第十條第一項施用
    第一級毒品之法條，容有未洽，併此敘明。被告多次施用第二級毒品之行為，時
    間緊接，犯罪構成要件相同，顯係基於概括犯意為之，為連續犯，應依刑法第五
    十六條之規定論以一罪，並加重其刑。又被告所犯上開施用第一級罪及施用第二
    級毒品罪二罪間，犯意各別，行為互殊，犯罪構成要件亦不相同，應分論併罰。
    末查被告甲○○有如事實欄所載之論罪科刑情形，有台灣高等法院檢察署刑案紀
    錄簡覆表一份在卷可稽，被告前受有期徒刑執行完畢後，於五年以內再犯本件有
    期徒刑以上之上開二罪，均為累犯，應依刑法第四十七條規定，各加重其刑，被
    告前開所犯施用第二級毒品罪部分，並遞予加重之。爰審酌被告素行、本次施用
    毒品時間、次數，對社會風氣之危害及其犯罪後坦承之態度等一切情狀，分別就
    上開二罪，各量處如主文所示之刑，並定其應執行之刑，以資懲儆。
三、扣案如附表所示之物品，其性質如附表所示，編號一、五、六號所示之物均依法
    宣告沒收銷燬之，編號二、三、四、七號所示之物均依法宣告沒收。至如附表編
    號五所示之摻有微量海洛因殘渣之塑膠袋一個，因海洛因殘渣量微無法秤重，且
    與塑膠袋本身難以分離，故依毒品危害防制條例第十八條第一項前段之規定宣告
    沒收銷燬之；至扣案之另一包不明成分之白色粉末（驗於淨重０．六六公克），
    經送法務部調查局鑑驗結果，並未發現含有海洛因、古柯鹼、大麻、甲基安非他
    命等毒品成分，有前述法務部調查局鑑定通知書一紙附卷可稽，則該物品既非毒
    品，亦非供被告施用毒品所用之物，故不予宣告沒收。至扣案之注射針筒一支，
    非屬違禁物，且被告否認係供其施用第一級毒品所用之物，核與其前揭供述施用
    第一級毒品係以摻入香煙內點燃施用之方式，亦不相同，復非屬專供施用毒品之
    器具，故不予宣告沒收，均附此敘明。
據上論斷，應依刑事訴訟法第二百九十九條第一項前段，毒品危害防制條例第十條第
一項、第二項、第十八條第一項前段、第二十條第三項前段，刑法第十一條前段、第
五十六條、第四十七條、第五十一條第五款、第三十八條第一項第二款，判決如主文
。
本案經檢察官黃和村到庭執行職務
中      華      民      國      八十九      年     五     月   二十九   日
                                      臺灣板橋地方法院刑事第四庭
                                          法  官  劉  大  衛
右正本證明與原本無異
如不服本判決應於送達後十日內向本院提出上訴狀
                                          書記官  蕭  興  南
中      華      民      國      八十九      年     六     月     五     日
附錄本案論罪科刑法條全文：
毒品危害防制條例第十條：
施用第一級毒品者，處六月以上五年以下有期徒刑。
施用第二級毒品者，處三年以下有期徒刑。
毒品危害防制條例第十八條：
查獲之毒品及專供製造或施用毒品之器具，不問屬於犯人與否，均沒收銷燬之。但合
於醫藥或研究之用者，得不予銷燬。
前項合於醫藥或研究用毒品或器具之管理辦法，由法務部會同行政院衛生署定之。
附表：
┌──┬────────────┬─────────┬─────────┐
│編號│  扣    案    物    品  │數              量│備              註│
│    │                        │                  │（沒收、銷燬法條）│
│    │                        │                  │                  │
├──┼────────────┼─────────┼─────────┤
│ 一 │安非他命                │淨重六．三公克    │第二級毒品（毒品危│
│    │                        │                  │害防制條例第十八條│
│    │                        │                  │第一項前段）      │
├──┼────────────┼─────────┼─────────┤
│ 二 │鋁鉑吸食器              │一組              │供施用第二級毒品所│
│    │                        │                  │用之物（刑法第三十│
│    │                        │                  │八條第一項第二款）│
├──┼────────────┼─────────┼─────────┤
│ 三 │塑膠吸管                │三支              │同右              │
│    │                        │                  │                  │
├──┼────────────┼─────────┼─────────┤
│ 四 │分裝塑膠袋              │四十三個          │同右              │
├──┼────────────┼─────────┼─────────┤
│ 五 │摻有微量海洛因殘渣之塑膠│一個              │海洛因殘渣與塑膠袋│
│    │袋            │                  │難以分離（毒品危害│
│    │                        │                  │防制條例第十八條第│
│    │                        │                  │一項前段）        │
├──┼────────────┼─────────┼─────────┤
│ 六 │海洛因                  │八包（驗餘共計淨重│第一級毒品（毒品危│
│    │                        │十一．五九公克）  │害防制條例第十八條│
│    │                        │                  │第一項前段）      │
├──┼────────────┼─────────┼─────────┤
│ 七 │研磨機                  │一台              │供施用第一級毒品所│
│    │                        │                  │用之物（刑法第三十│
│    │                        │                  │八條第一項第二款）│
└──┴────────────┴─────────┴─────────┘


司法院資訊處製作；財團法人民間司法改革基金會備份。
